臺灣高等法院刑事判決
上　訴　人
即　被　告　丙○○
　　　　　　　　　　（
　　　　　　乙○○
共　　　同
選任辯護人　蔡明熙律師
上列上訴人，因毒品危害防制條例案件，不服臺灣板橋地方法院
95年度訴字第2835號，中華民國96年2 月15日第一審判決（起訴
案號：臺灣板橋地方法院檢察署95年度偵字第18231 號），提起
上訴，本院判決如下：
    主  文
原判決撤銷。
丙○○、乙○○共同連續販賣第二級毒品，丙○○處有期徒刑捌
年，乙○○處有期徒刑柒年陸月。
扣案甲基安非他命壹包（毛重零點陸公克，因鑑驗使用零點零壹
壹公克，驗餘零點伍捌玖公克）沒收銷燬之。扣案外包裝袋壹個
、PG901號行動電話壹具（不含SIM卡）、PHS 行動電話壹具，均
沒收之。販賣第二級毒品所得新臺幣肆仟元，連帶沒收，如全部
或一部不能沒收時，以其財產連帶抵償之。
    事  實
一、丙○○、乙○○為男女朋友關係，二人明知甲基安非他命係
    毒品危害防制條例第2條第2項所列管第二級毒品，不得持有
    、販賣，竟基於共同意圖營利，販賣第二級毒品甲基安非他
    命概括犯意聯絡，先於民國（下同）95年1 月13日，甲○○
    （涉犯施用第二級毒品甲基安非他命犯行部分，另行偵辦）
    以伊使用0000000000號行動電話與乙○○所使用0000000000
    號行動電話聯絡後，前往臺北縣三重市○○路某處，以每包
    新臺幣（下同）一千元代價，向丙○○、乙○○購得第二級
    毒品甲基安非他命（起訴書誤載為【安非他命】）一次。甲○○購得上開甲基安非他命後，於同日上午10時時50分許，
    在臺北縣新莊市○○街20號前，為警盤查而查獲，甲○○為
    配合警方追查毒品甲基安非他命來源，即以所用之上開行動
    電話聯絡丙○○、乙○○，佯稱欲購買一包甲基安非他命，
    並與丙○○、乙○○約定前往臺北縣三重市○○○路224 巷
    旁商店內交易，丙○○、乙○○遂與有共同犯意聯絡綽號「
    毛毛」戊○○（涉犯販賣第二級毒品部分，經原審另案以95
    年訴字第2975號判處有期徒刑四年在案）聯絡，要戊○○持
    甲基安非他命一包（毛重0.6公克，因鑑驗使用0.011公克，
    驗餘0.589 公克）前往上開商店與甲○○進行甲基安非他命
    買賣，戊○○於同日下午1 時30分許，持上開第二級毒品甲
    基安非他命，在上開商店內，欲將第二級毒品甲基安非他命
    販予甲○○時為警查獲而未遂，並扣得丙○○乙○○所有供
    販賣之甲基安非他命一包及PHS手機一支。
二、丙○○、乙○○未因上開戊○○為警查獲而悔悟，再承前揭
    販賣第二級毒品甲基安非他命之共同概括犯意聯絡，先後於
    95年6月11日、6月27日、6 月29日，丁○○（涉犯施用第二
    級毒品甲基安非他命部分，另行偵辦）以伊所用0000000000
    號行動電話與乙○○所使用0000000000號行動電話聯絡後，
    前往臺北縣三重市○○○路316號12樓之1丙○○、乙○○租
    屋處，以每包一千元價格，向丙○○、乙○○購得第二級毒
    品甲基安非他命，合計三次。嗣於95年7月29日晚上7時15分
    許，在上開租屋處為警查獲，並扣得乙○○所有，與丙○○
    共犯本件聯絡販賣第二級毒品甲基安非他命所用PG901 手機
    一支（含0000000000號SIM卡一張）。
三、案經板橋憲兵隊移送臺灣板橋地方法院檢察署檢察官偵查起
    訴。
    理  由
一、證據能力之判斷：
(一)按，被告以外之人（包括證人、鑑定人、告訴人、被害人及
    共同被告等）於檢察事務官、司法警察官或司法警察調查中
    所為之陳述，與審判中不符時，其先前之陳述具有較可信之
    特別情況，且為證明犯罪事實存否所必要者，得為證據，刑
    事訴訟法第159條之2定有明文。故所謂「前後陳述不符」之
    要件，應就前後階段之陳述進行整體判斷，以決定其間是否
    具有實質性差異，惟無須針對全部陳述作比較，陳述之一部
    分有不符，亦屬之。而所謂「較可信之特別情況」之情形，
    亦應就前後陳述時之各種外部情況進行比較，以資決定何者
    外部情況具有可信性。若陳述係在特別可信之情況下所為，
    則虛偽陳述之危險性即不高，雖係審判外陳述，或未經被告
    反對詰問，仍得承認其有證據能力。所稱「外部情況」認定
    ，例示如下：
  　1.時間之間隔：陳述人先前陳述是在記憶猶新的情況下直接
  　2.有意識的迴避：由於先前陳述時被告未在場，是陳述人直
    3.受外力干擾：陳述人單獨面對檢察事務官或司法警察（官
  　4.事後串謀：目擊證人對警察描述所目睹情形，因較無時間
                或動機去編造事實，客觀上亦較難認與被告間
                有勾串情事，其陳述具有較可信性。但事後因
                特殊關係，雙方可能因串謀而統一口徑；或事
                後情況變化，兩者從原先敵對關係變成現在友
                好關係等情形，其陳述即易偏離事實而較不可
                信。
  　5.警詢或檢察事務官偵查時，有無辯護人、代理人或親友在
      場：如有上開親誼之人在場，自可期待證人為自由從容之
      陳述，其證言之可信度自較高。
  　6.警詢或檢察事務官所作之偵查筆錄記載是否完整：如上開
      筆錄對於犯罪構成要件、犯罪態樣、加重減輕事由或起訴
      合法要件等事實或情況，均翔實記載完整，自可推定證人
      之陳述，與事實較為相近，可信為真實。法院應斟酌上列
      因素綜合判斷，亦應細究陳述人之問答態度、表情與舉動
      之變化，此一要件係屬訴訟法事實之證明，以自由證明為
      已足，且應由主張此項證據之人證明。惟此僅係確定上開
      陳述有無證據能力而已，至該證據具證據能力後，其證據
      力強弱問題，仍待法院綜合全辯論意旨及調查證據所得，
      依法認定之。經查：
    (1)證人甲○○於警詢中證稱：「（問：你所施用之毒品，安
      非他命係向何人購買？年籍資料為何？）向綽號阿彬之男
      子購買，我不知道他的姓名」、「（問：你如何向阿彬之
      男子購買安非他命？）我是以行動電話0000000000號打綽
      號阿彬之行動電話0000000000號約在不特定地點交易毒品
      安非他命」、「（問：你向綽號阿彬之人共購買幾次之毒
      品安非他命？每次代價為何？）只有一次，就是被警方查
      獲的安非他命，是在95年1月13日9時許在三重市○○路以
      新臺幣一千元購買之安非他命零點四公克」、「（問：警
      方請你撥打阿彬之行動電話0000000000號約他出來洽談安
      毒交易之情形為何？）我撥打他的行動電話，他叫我前往
      三重市○○○路224 巷旁商店交易安毒，我帶同警方一起
      前往查緝阿彬之人」等語（偵查卷二第98至100 頁）；惟
      其於法院審理時結證稱：「（問：當時你向警察供稱阿彬
      男子電話是0000000000是否實在？）是警察用我的手機撥
      打我手機的通話紀錄，因為警察在我的身上找到安非他命
      ，警察有到0000000000號去查」、「（問：對於被告乙○○剛才所言有何意見？）那支電話確實是叫檳榔的電話，
      我和朋友曾經用0000000000號叫檳榔，當時被查獲時，警
      察是查我的通聯紀錄，一支一支打，一支一支查，這個警
      察用我的電話打0000000000號手機去問聽手機的人，警察
      問對方是否有在賣毒品，問對方毒品多少錢，有些我聽不
      清楚」等語（原審卷106頁、109至110頁）。
    (2)證人戊○○於警詢中證稱：「（問：你於何時？何地？因
      何事為警查獲？）95年1 月13日13時30分在臺北縣三重市
      ○○○路224 巷旁商店內，因為毒品案件被警方查獲」、
      「（問：安非他命一小包毛重零點六公克，是我所有，是
      綽號阿彬之男子要我帶到該處賣給甲○○的」、「（問：
      警方查獲安非他命一小包毛重零點六公克之情形為何？）
      是我主動將放在商店內娃娃販賣機取物口內之安非他命一
      小包交給警方」、「（問：你今日被警方查獲之安非他命
      係向何人購買？年籍資料為何？）是綽號阿彬之男子，叫
      我帶安非他命到該處，以新臺幣二千元之價格要賣給甲○○所用的，我不知道綽號阿彬，他的姓名及年籍資料」、
      「（問：綽號阿彬如何將安非他命交給你，叫你帶去販賣
      ？）是他在95年1 月13日11時40分許，在自強路跟重陽路
      口，將安非他命交給我，叫我帶到臺北縣三重市○○○路
      224 巷旁商店內賣給甲○○」、「（問：你如何聯絡綽號
      阿彬之人？他共叫你販賣幾次之毒品安非他命？幫他販賣
      安毒每次代價為何？）我無法聯絡他，都是他聯絡我，只
      有今天被查獲這次，沒有代價」、「（問：警方查獲之行
      動電話0000000000號是何人所有？）是阿彬交安毒交給我
      時，一同拿給我使用」、「（問：你是否認識甲○○？和
      他有無關係或結怨？）有見過面，但不熟悉，沒有關係和
      結怨」、「（問：你今日被警方查獲之安毒零點六公克是
      否要賣給甲○○所用？販賣之價格為何？）是的，要以新
      臺幣二千元賣給他」、「（問：你是否曾跟甲○○曾交易
      過安毒？）沒有」、「（問：警方人員今日查獲行動電話
      0000000000號目前是否為你所使用？）是阿彬交給我使用
      的」等語（偵查卷二第102至103頁）。
    (3)惟其於法院審理時結稱：「（問：警詢及二次偵查中所述
      是否實在？）警詢筆錄是警察打好，叫我照著唸，不實在
      ，第一次的偵查筆錄是實在的，第二次偵查筆錄也是實在
      的」、「（問：在上開警詢筆錄中有提到0000000000號電
      話是阿彬交安非他命給你時，一同拿給你的，是否實在？
      ）不實在，是警察打好，叫我照著唸，當時是0000000000
      的電話在旁邊一直響，我拿起來接聽，沒有人回答，接著
      警察就過來了」、「（問：是何人把0000000000號電話放
      在你的旁邊？）我不知道，上開電話我不知道何人在使用
      」、「（問：平常有無在看Ａ片？）有，是向憨彬拿的，
      之前和憨彬換來換去，拿多少不一定，我會跟憨彬說四一
      、半個或一個，我都打電話給他，電話號碼我忘記了，四
      一，是一千片的四分之一，半個就是五百片，四分之一是
      賣一萬元，可以換來換去，如果朋友要，我也可以順便賣
      ，一個就是一千片，價錢我忘記了，都是Ｒ片，有日本及
      其他外國的都有，我都是向憨彬拿的，如果憨彬沒有空，
      就是阿妮送過來」、「（問：0000000000的電話是否為被
      告二人所使用的電話？）我不清楚，我在打彈珠台，它就
      放在旁邊」、「（問：你Ｒ片是向憨彬拿的，為何之前第
      二次偵查中，問你有無向阿彬買Ａ片或買Ｒ片，或是有無
      賣Ａ片或Ｒ片的阿彬，你很直接了當的說沒有，為何和今
      天所言不同？）剛剛沒有看清楚，所以才說實在」、「（
      問：你在95年5月24日有打一通電話給宏彬，宏彬的電話
      是0000000000，請庭上提示偵查卷二第40、41頁上面，這
      些東西是什麼？）就是Ａ片」、「（問：依照譯文內容你
      說一半Ａ片五百片要七萬八千元，是否實在？）我不知道
      ，當時我確實是和丙○○說電話，且是在講Ａ片」、「（
      問：你剛才說四分之一Ａ片只要一萬元，為何一半即五百
      片卻要七萬八千元？）這個只是術語，因為客人在旁邊聽
      到不好」、「（問：依據你的監聽譯文為何有時候你又說
      『半顆』用顆來形容Ａ片？）這只是術語」、「（問：後
      來在同一天也有打電話0000000000和一名女子，你稱呼她
      為嫂子，電話裡面有談到宏彬，當時跟你對話的對象是何
      人？）我忘記是和何人講電話，一樣是在談Ａ片，我只會
      跟宏彬拿Ａ片，或是人家也會跟我拿或是和我換Ａ片」、
      「（問：你說你不知道0000000000的電話使用人是何人，
      也不知道是否丙○○、乙○○他們二人在使用，為何在5
      月25日時，你用這支電話撥給阿妮，也是談論到有關於你
      所謂Ａ片的事情？）他們的電話我都存在手機裡面，我直
      接按撥出，我是打給嫂子阿妮，內容也是一樣，那天是何
      人接電話我不知道，有時候是乙○○，有時候是丙○○接
      ，照這個內容來看，應該是乙○○接的」、「（問：這支
      電話是被告二人在使用的，為何你在打彈珠台時，為何放
      在你的旁邊？）因為我在打時，這支電話放在我的旁邊，
      我就隨手接起來」、「（問：你接起來，為何要應那通電
      話的邀約，帶一包安非他命跑到三重市○○○路二二四巷
      ，被警察查獲？）我沒有帶安非他命，是警察在彈珠台下
      面查獲那包安非他命」、「（問。當時被告二人有無在彈
      珠台旁邊，如果沒有，為何那包安非他命會在彈珠台旁邊
      ？）我不知道，事實就是如此」、「（問：你在賣Ａ片是
      賣原版或是盜版？）都有」、「（問：你在賣的Ａ片是Ｄ
      ＶＤ或是ＶＣＤ？）我搞不清楚，我不知道那一個比較貴
      」、「（問：你到底有無向被告二人買過，或是被告二人
      有無曾經叫你送過安非他命給別人？）沒有」、「（問：
      你說你有在賣Ａ片、Ｒ片，是零賣或是批發商？）零賣，
      也有換來換去，一千元買四、五片，可以換來換去，我賺
      不多，我自己也有在看，不至於賠錢，一片平均約二百元
      ，但是可以換來換去看很久」、「（問：你剛才說250 片
      要一萬元，一片要4百元你才賣2百元，不是會賠錢？）我
      忘記了」等語（原審卷111至117頁）。
    (4)證人丁○○於警詢中證稱：「（問：你都跟何人購買毒品
      ？多久買一次？聯絡方式為何？都在那交易？）我都跟綽
      號宏彬跟毛毛男子購得。不一定。用電話聯絡，電話號碼
      因打不通我就刪掉了。我都在三重市○○○路」、「（問
      ：本隊出示丙○○、乙○○照片，你是否認識？你如何認
      識的？）我認識他們兩個。我在電玩店或是陣頭中認識的
      」、「（問：你是否有向丙○○及乙○○購買安非他命毒
      品？購買幾次？每次購買多少金額？）曾經有向丙○○及
      乙○○購買安非他命毒品。三次左右。最低新臺幣一千元
      ，最高新臺幣五千元」、「（問：本隊出示0000000000號
      行動電話於95年6月11日凌晨1時43分12秒譯文，是否為你
      本人撥打？內容為何？）是我本人，我叫他幫我留安非他
      命」、「（問：本院出示0000000000號行動電話於95年6
      月27日晚上11時7 分54秒譯文，是否為你本人撥打？內容
      為何？）是我本人。我跟他拿新臺幣一千元的安非他命」
      、「（問：你是否知道丙○○及乙○○有從事販賣安非他
      命毒品？）我不知道他們有沒有從事販賣安非他命毒品，
      我有跟他拿過」等語在卷（偵查卷二第2、3頁）。惟其於
      法院審理時證稱：「（問：之前你因為被告二人涉嫌違反
      毒品危害防制條例到板橋憲兵隊及本署去作證，當時你在
      憲兵隊及偵查中所言是否都實在？）都不實在，我對於當
      時的問題，都很疑惑的回答，都是模糊的答案」、「（問
      ：你是否有如筆錄上所載曾經向被告二人購買安非他命？
      ）我沒有向被告二人購買安非他命」、「（問：為何當時
      在憲兵隊時，監聽你和另外一支電話0000000000，在95年
      6 月間的監聽譯文給你看，其中有二通電話，你很明確的
      說，當時是你本人撥打的電話即0000000000，接電話的人
      ，幫你留一千元安非他命，是你依據監聽譯文所作的答覆
      ，你當時為何如此說？）沒有意見，這二通確實是我講的
      電話，我的電話是我自己的，我在使用，但朋友很多，有
      時候也會用我的電話，造成我的困擾，在憲兵隊時，我不
      知道去處理這樣的事情，及應對憲兵隊，所以才說是我打
      的，事實上我不能確定是我撥打的」、「（問：電話借予
      何人？）我不能肯定，有可能也是我打的，有可能是因為
      我要跟他們買片子」、「（問：到底那二通電話能否確定
      是你打的電話？）不記得」、「（問：不記得為何在憲兵
      隊那裡如此說？）因為我有正常的工作要做，當時我不是
      自願去憲兵隊，是先前去的過程讓我恐懼，我要把過程講
      出來，怕不讓我回去工作，剛開始是用聊天的方式跟我談
      ，我不知道要如何處理，當時是隨便回答」、「（問：後
      來在偵查中有傳你去做證？）是的，有憲兵隊問完時，我
      連同被告他們一起到地檢署」、「（問：當時在偵查中開
      庭時，檢察官有無如憲兵隊一樣的讓你恐懼，有無先用聊
      天的方式和你談？）沒有，但是我有疑問」、「（問：如
      果沒有，在偵查中作筆錄，還是做跟憲兵隊一樣相同的證
      詞？）在偵查中我想把在憲兵隊的情形告訴檢察官，但是
      尚未講，檢察官就叫我具結，我那時我是把符合憲兵隊的
      陳述再說一次」、「（問：你跟被告二人有無仇怨？）小
      時候被丙○○打過，被丙○○欺負過」、「（問：所以你
      因此做不利於丙○○的證詞？）我一時想要快點回去工作
      ，在偵查中我沒有辦法告訴他們我的冤屈」、「（問：那
      關乙○○何事情？）因為被告二人在一起，我就順便說了
      」、「（問：你剛才說第二通要向他要片，是何片？）時
      間已久，我無法確定，是Ａ片、Ｒ片，丙○○沒有賣我Ａ
      片，我要買的是Ｒ片，丙○○有在賣Ｒ片，當時一千元約
      二、三十片，我一次給丙○○一千元，再拿二、三十片Ｒ
      片，家裡的Ｒ片不見得是丙○○給我的，因為朋友間會換
      來換去，Ｒ片我是向丙○○拿的，我知道丙○○有在賣Ｒ
      片的生意，我有時候也會向乙○○拿Ｒ片，通常我都向乙○○講，我要一千元他們就知道我要片子，我不知道丙○○的Ｒ片來源，有時候一次拿一片，二片Ｒ片和他們交換
      Ｒ片，有時候說一張（一千元），有時候說一千元，是共
      同的默契」、「（問：為何在偵查中提示7 月15日22時的
      監聽譯文給你看，問你『四一及一個』是什麼東西，你說
      『四一是指重量，但我也不知道是什麼單位，一個即一克
      』，請問這個是否也是指Ｒ片？）當時檢察官不讓我說清
      楚，就叫我簽名」、「（問：這是否是Ｒ片？）是的」、
      「（問：Ｒ片有在算重量否？）沒有」、「（問：你為何
      向檢察官說『四一』是重量？）是我亂掰的，跟現在一樣
      」、「（問：你到底有無向被告二人購買安非他命？）沒
      有」等語（原審卷98至102頁）。
    (5)綜合上揭證人甲○○、戊○○、丁○○三人於警詢及法院
      審理時之供述，均有前後陳述不符之情形，本院審酌其等
      於警詢之證述距案發日較近，當時記憶自較深刻，可立即
      反應所知，不致因時隔日久而遺忘案情；且較無來自被告
      或其他成員同庭在場之壓力而出於虛偽不實指證，或事後
      串謀而故為迴護被告之機會，揆諸上開說明，其等於警詢
      所為之陳述，客觀上應具有較可信之特別情況，且亦為證
      明犯罪事實存否所必要，依上揭規定，渠等三人於警詢中
      之證言，自有證據能力。
(二)按，有事實足認被告或犯罪嫌疑人犯有最輕本刑為三年以上
    有期徒刑之罪嫌，並危害國家安全或社會秩序情節重大而有
    相當理由可信其通訊內容與本案有關，且不能或難以其他方
    法蒐集或調查證據者，在偵查中得由檢察官核發通訊監察書
    ，通訊保障及監察法第5條第1項第1款、第2項定有明文。又
    通訊監察書應記載下列事項：一、案由及涉嫌觸犯之法條。
    二、監察對象。三、監察通訊種類及號碼等足資識別之特徵
    。四、監察處所。五、監察理由。六、監察期間及方法。七
    、聲請機關。八、執行機關。第五條之通訊監察期間，每次
    不得逾三十日；其有繼續監察之必要者，得於期間屆滿前，
    重新聲請。前項期間屆滿前，已無監察之必要者，應即停止
    監察，同法第11條、第12條亦定有明文。本案中關於000000
    0000號、0000000000號、0000000000號之監聽係法務部調查
    局、宜蘭憲兵隊、內政部警政署為執行機關，依臺灣板橋地
    方法院檢察署95年7月3日板檢榮物聲監續字第000803號通訊
    監察書，案由及涉嫌觸犯之法條為毒品危害防制條例，實施
    監察之通訊號碼共計18線電話號碼（包含上開三支行動電話
    ），監察時間自95年6月5日上午10時起至同年7月4日上午10
    時止，監察方法為監聽、錄音；又關於0000000000號、0000
    000000號行動電話之監聽復係法務部調查局、宜蘭憲兵隊、
    內政部警政署為執行機關，依臺灣板橋地方法院檢察署95年
    年6月6 日95年板檢榮秋聲監字第00681號通訊監察書，案由
    及涉嫌觸犯之法條為毒品危害防制條例，實施監察通訊號碼
    共計15線（含上開0000000000號、0000000000號行動電話）
    ，監察時間自95年6月5日上午10時起至同年7月4日上午10時
    時止，監察方法為監聽、錄音，分別有各該通訊監察書一件
    在卷可憑（18231 號偵查卷一第64至67頁、68至71頁），是
    承辦調查員、宜蘭憲兵隊對於被告丙○○、乙○○所使用之
    上開0000000000號、0000000000號、0000000000號門號實施
    監聽錄音，並未逾越授權實施監察範圍，本件監聽符合前開
    通訊保障及監察法之法定程序，應具有證據能力。
(三)被告以外之人於偵查中向檢察官所為陳述，除顯有不可信之
    情況者外，得為證據，刑事訴訟法第159條之1第2 項定有明
    文。偵查中對被告以外之人（包括證人、鑑定人、告訴人、
    被害人及共同被告等）所為之偵查筆錄，或被告以外之人向
    檢察官所提之書面陳述，性質上均屬傳聞證據。惟現階段刑
    事訴訟法規定檢察官代表國家偵查犯罪、實施公訴，依法其
    有訊問被告、證人及鑑定人之權，證人、鑑定人且須具結，
    而實務運作時，檢察官偵查中向被告以外之人所取得之陳述
    ，原則上均能遵守法律規定，不致違法取供，其可信度極高
    ，職是，被告以外之人前於偵查中已具結而為證述，除反對
    該項供述得具有證據能力之一方，已釋明「顯有不可信之情
    況」之理由外，不宜以該證人未能於審判中接受他造之反對
    詰問為由，遽指該證人於偵查中之陳述不具證據能力。本件
    證人即臺北縣政府警察局新莊分局員警江明南於檢察官偵查
    中所為之陳述（偵查卷二第115至116頁），其未曾提及檢察
    官在偵查時有不法取供之情形，反對該項供述得具有證據能
    力之陳述，亦未釋明上開供述有顯不可信之情況，依上說明
    ，證人江明南於偵查中之證言，自具有證據能力。
(四)警察行使職權，不得以引誘、教唆人民犯罪或其他違法手段
    為之，為警察職權行使法第3條第3項所規定。故此，若犯罪
    嫌疑人本無犯罪之故意，純因司法警察（官）之設計，以引
    誘、教唆等不正當方法，誘發犯罪行為人萌生犯意，進而著
    手實行，因其並非循正當法定程序取得之證據，縱其目的係
    在於查緝犯罪，但其手段顯然違反憲法對於基本人權之保障
    ，且已逾越偵查犯罪之必要程度，對於公共利益之維護並無
    意義，其因此等違反法定程序所取得之證據資料，應不具有
    證據能力（參照最高法院92年度臺上字第4558號判決意旨）
    。然如行為人原本即具有犯罪之故意，僅因為逮捕而提供犯
    罪機會（俗稱釣魚），本與所謂陷害教唆須行為人本無犯罪
    意思，而因教唆人之教唆始萌生犯意者不同（最高法院92年
    台上字第6008號判決）。故警調機關在偵查販毒等重大危害
    社會治安且又屬難以偵查案件時，在不違反人身自由之不可
    受侵犯之憲法基本權之保障下，自得以符合比例原則之手段
    以偵查此類犯罪，所謂「釣魚」，於販毒案件中，自屬在不
    違反憲法上基本權之保障原則下，為使國家社會免於毒品之
    危害，所不得不採行之偵查手段。況於此類犯罪中，犯罪嫌
    疑人均本即具有販賣毒品之犯意，初非警調人員所造意，此
    與憲法上之比例原則無違。本件證人即臺北縣政府警察局新
    莊分局員警蕭博森、江明南係於查獲證人甲○○持有第二級
    毒品甲基安非他命後，由證人甲○○撥打販賣上開甲基安非
    他命之人即被告丙○○、乙○○電話佯稱欲購買毒品（詳後
    述），顯見被告丙○○、乙○○先前即已有販賣甲基安非他
    命之犯意，並非因員警蕭博森、江明南或證人甲○○之教唆
    而生，故本件警方經由證人甲○○、戊○○而查獲被告丙○○、乙○○販賣第二級毒品甲基安非他命，並無違法之處，
    從而，警方因而取得證據（即查扣毒品），自得作為證據。
二、訊據上訴人即被告（下稱被告）丙○○、乙○○，均矢口否
    認有販賣第二級毒品甲基安非他命之犯行，被告丙○○先後
    辯稱：伊有施用甲基安非他命，但沒有販賣甲基安非他命予
    甲○○或丁○○，是開檳榔攤時認識丁○○，沒有很熟，伊
    沒有使用0000000000號、0000000000號行動電話，這二支行
    動電話都是乙○○在使用云云。被告乙○○則先後辯稱：渠
    與丙○○是經營檳榔攤之後，才認識丁○○，並未販賣第二
    級毒品甲基安非他命予甲○○或丁○○云云。經查：
(一)被告丙○○、乙○○有以0000000000號行動電話為聯絡交易
    工具，共同販賣第二級毒品甲基安非他命予甲○○一次，而
    證人甲○○遭警查獲後，配合警方查緝而與被告丙○○、乙○○聯絡另次販賣毒品未遂等情：
    1.證人甲○○於警詢中證稱：「（問：你所施用毒品，安非
  　　他命係向何人購買？年籍資料為何？）向綽號阿彬之男子
  　  購買，我不知道他的姓名」、「（問：你如何向阿彬男子
    　購買安非他命？）我是以行動電話0000000000號打綽號阿
      彬之行動電話0000000000號約在不特定地點交易毒品安非
      他命」、「（問：你向綽號阿彬之人共購買幾次之毒品安
      非他命？每次代價為何？）只有一次，就是被警方查獲的
      安非他命，是在95年1月13日9時許在三重市○○路以新臺
      幣一千元購買之安非他命零點四公克」、「（問：警方請
      你撥打阿彬之行動電話0000000000號約他出來洽談安毒交
      易之情形為何？）我撥打他的行動電話，她叫我前往三重
      市○○○路224 巷旁商店交易安毒，我帶同警方一起前往
      查緝阿彬之人」、「（問：警方前往三重市○○○路 224
      巷旁商店查獲戊○○是否為阿彬？）不是」、「（問：因
      何他身上會有阿彬之行動電話0000000000號？）我不知道
      」、「（問：你撥打行動電話0000000000號購買安非他命
      毒品，每次跟你交易毒品是否均為同一人？）均為不同人
      帶安毒交易」、「（問：每次交易毒品價格為何？交易地
      點為何？）我每次購買安毒約新臺幣一千或兩千元，地點
      都是他指定之地點，叫我前往」、「（問：你是否曾跟戊○○交易過安毒？）沒有」、「（問：那因何你撥打行動
      電話0000000000號帶同警方前往要購買安非他命毒品時，
      是戊○○要跟你交易安毒？）我也不清楚」（偵查卷二第
      98 至100頁）。於原審時證稱：「（問：警察有叫你做不
      實的供述？）沒有，警察叫我帶他們去找賣毒品給我的人
      ，但我沒有帶他們去找，因為我是電話中聯絡的」、「（
      問：當時在警局中所做的筆錄是否實在？）實在」、「（
      問：在上開偵查卷中，你在95年1月13日9時許，在三重市
      ○○路以新台幣一千元的代價購買安非他命零點四公克，
      是向阿彬的男子購買的，是否實在？）是的」、「（問：
      0000000000號的電話是何人在使用？）確實是叫阿彬的，
      好像是四、五十歲的人，我確實是向他買安非他命，他再
      叫人拿給我」、「（問：後來警方打這支電話，有約到一
      個人，約在三重市○○○路224 巷旁？）是的，是阿彬和
      我約在那裡」、「（問：當時是查獲戊○○，戊○○是否
      是阿彬？）不是，阿彬是四、五十歲的人，是戊○○去那
      裡被抓到的」、「（問：你打0000000000號行動電話是男
      生或是女生接的？）是男生接的」、「（問：你打上開電
      話購買幾次毒品？）三、四次，我見過阿彬一次，因為有
      一次我朋友有帶我去見過阿彬，是在三重市見到的，約我
      被抓的前二、三個月前見過阿彬，其他的都是用電話聯絡
      ，都是阿彬和我約地點，我再過去拿，像在三重天台、橋
      樑邊，安非他命一次都是購買一千元，重量我不知道，買
      來都是一點點一包」、「（問：你在警詢中，有提到你每
      次購買毒品都是不同人帶安非他命來交易？）是的」等語
      （原審卷106至108頁）。
    2.證人甲○○前開所述核與證人戊○○於警詢中證稱：「（
      問：你於何時？何地？因何事為警查獲？）95年1 月13日
  　　13時30分在臺北縣三重市○○○路224 巷旁商店內，因為
      毒品案件被警方查獲」、「（問：安非他命一小包毛重零
      點六公克，是我所有，是綽號阿彬之男子要我帶到該處賣
      給甲○○的」、「（問：警方查獲安非他命一小包毛重零
      點六公克之情形為何？）是我主動將放在商店內娃娃販賣
      機取物口內之安非他命一小包交給警方」、「（問：你今
      日被警方查獲之安非他命係向何人購買？年籍資料為何？
      ）是綽號阿彬之男子，叫我帶安非他命到該處，以新臺幣
      二千元之價格要賣給甲○○所用的，我不知道綽號阿彬，
      她的姓名及年籍資料」、「（問：綽號阿彬如何將安非他
      命交給你，叫你帶去販賣？）是他在95年1 月13日11時40
      分許，在自強路跟重陽路口，將安非他命交給我，叫我帶
      到臺北縣三重市○○○路224 巷旁商店內賣給甲○○」、
      「（問：你如何聯絡綽號阿彬之人？他共叫你販賣幾次之
      毒品安非他命？幫他販賣安毒每次代價為何？）我無法聯
      絡他，都是他聯絡我，只有今天被查獲這次，沒有代價」
      、「（問：警方查獲行動電話0000000000號是何人所有？
      ）是阿彬交安毒交給我時，一同拿給我使用」、「（問：
      你是否認識甲○○？和他有無關係或結怨？）有見過面，
      但不熟悉，沒有關係和結怨」、「（問：你今日被警方查
      獲之安毒零點六公克是否要賣給甲○○所用？販賣之價格
      為何？）是的，要以新臺幣二千元賣給他」、「（問：你
      是否曾跟甲○○曾交易過安毒？）沒有」、「（問：警方
      人員今日查獲之行動電話0000000000號目前是否為你所使
      用？）是阿彬交給我使用的」等語相符（偵查卷二第 102
      至103頁）。
    3.茲系爭0000000000號行動電話係被告乙○○所申請使用，
      有該電話申請資料可憑（參見偵查卷二第 109、154至156
      頁，偵查卷一第62頁），甲○○所使用0000000000號行動
      電話於95年1 月13日有與被告乙○○所使用0000000000號
      行動電話密集聯絡一節，亦有台灣大哥大股份有限公司所
      檢送該等電話通聯紀錄一件附卷可稽（偵查卷二第110 至
      112 頁）。又證人甲○○、戊○○為警查獲時分別持有之
      透明結晶一包，經送台灣檢驗科技股份有限公司檢驗結果
      ，均呈甲基安非他命陽性反應（甲○○所持有甲基安非他
      命一包：毛重0.4公克，因鑑驗使用0.012公克；戊○○所
      持甲基安非他命一包：毛重0.6公克，因鑑驗使用0.011公
      克，原審就鑑驗數量，均有誤載），有該公司95年3月9日
      報告編號CH/2006/21297號、CH/2006/21296號濫用藥物檢
      驗報告各一紙附卷可稽（偵查卷二第119、120頁），益徵
      證人甲○○、戊○○於警詢時上開所述均屬實。又該等毒
      品檢驗結果既係甲基安非他命，顯見被告丙○○、乙○○
      所販賣之毒品係甲基安非他命，檢察官起訴書記載「安非
      他命」容有誤載。
    4.證人甲○○係於95年1 月13日，在臺北縣新莊市○○街20
      號前，因遭員警蕭博森、江明南盤查而查悉其持有甲基安
      非他命，進而配合警方之查緝，而與綽號「阿彬」所使用
      之0000000000號行動電話聯絡後，由證人戊○○持該0000
      000000號行動電話將甲基安非他命送到臺北縣三重市○○○路224 巷口旁的便利商店而為警查獲等情，已據證人即
      臺北縣政府警察局新莊分局員警蕭博森於偵查中具結證稱
      ：「（問：職業？）新莊分局偵查隊偵查員」、「（問：
      本件如何查獲被告甲○○及戊○○？）是在95年1 月13日
      早上十點多，我與江明南警員騎乘機車執行勤務，在新莊
      市○○街20號前，我們與被告王騎乘的機車擦身而過之後
      ，看見被告王一直轉頭往後查看我與江的機車，所以我們
      就迴轉並對被告王進行盤查。被告王就主動從他的外套左
      邊口袋拿出一包安非他命交給我們，我們馬上聯絡分局偵
      查隊，請派偵防車將被告王帶回，而在偵防車上時，我們
      就追問被告王安非他命是向何人購買，被告王回答說，他
      是打行動電話0000000000的電話向藥頭購買毒品，我們就
      請被告王用他的行動電話（0000000000）再打上開電話聯
      絡藥頭購買毒品，被告王也有對我們說他願意供出藥頭來
      源，希望能減輕其刑或讓他離去，所以在偵防車上我們就
      有讓被告王撥打電話聯絡藥頭，但正確撥打電話的時間記
      不能，被告王撥打電話之後，藥頭先跟被告王約在三重市
      ，到了三重市再撥打電話，之後藥頭與被告王是約在三重
      市○○○路224 巷口旁的便利超商，藥頭並對被告王說等
      他到三重市○○○路224 巷口旁的便利超商再撥電話給他
      ，我們的偵防車就開到便利超商旁，由江明南拿被告王的
      行動電話與我一起下車，並一前一後進入超商。至於進入
      超商的情節，如證人江明南所述」（偵查卷二第114至115
      頁）；於原審時證稱：「（問：之前是否有查獲戊○○販
      賣毒品案件到地檢署作證，是95年2 月20日，所述是否實
      在？）皆實在」、「（問：當時你們利用甲○○的手機撥
      打0000000000號的電話，當時是何人所打的電話？）是甲○○自己打的」、「（問：約要去拿毒品的地點是何人決
      定的？）是與甲○○對話的人決定的」、「（問：你們後
      來約在三重市○○○路224 巷的便利超商？）是的」、「
      （問：你查獲戊○○的情形為何？）我們到那裡之後，因
      為不清楚對方是誰，所以我們有拿著上開手機、預撥，進
      入超商後，有人接那支手機，我們才確認是何人和甲○○
      接觸，我們撥通時，剛開始對方一直對著電話喊喂，我們
      沒有回答，但我們已經知道是戊○○接電話，所以是戊○○和甲○○約的」、「（問：查獲當時戊○○有無說這支
      電話是何人的？）剛開始沒有認定是何人，我們只確認接
      電話的人就是要交安非他命毒品給甲○○的人」、「（問
      ：戊○○有無說這支電話不是他的或是何人的？）好像有
      說，就如同他在警詢筆錄中所說的一樣」、「（問：在戊○○的身上有無搜到安非他命？）沒有在戊○○的身上，
      而是在他在把玩的彈珠台退幣口查獲的安非他命」等語（
      原審卷118至119頁）。證人江明南於偵查中證稱：「逮捕
      被告王的情節均與證人蕭的陳述一致，我進入便利商店內
      ，向店員佯裝購買香煙，我並把被告王的行動電話放在我
      的口袋裡面，並按重撥鍵，撥打0000000000的電話，之後
      就有看到被告戊○○站在我左側約一公尺的地方，並從櫃
      台旁邊的櫃子上拿起手機應答，被告戊○○對著行動電話
      一直喂喂喂，並用台語說怎都沒有聲音，他把手機切掉後
      ，被告戊○○就把該手機拿在他手上並就走回他在店內把
      玩娃娃機彈珠台的座位上，我與蕭就確認藥頭是他，才就
      一起過去問被告邱暉，『你是否有藥要賣』（台語），被
      告戊○○回答說沒有，我們就表明是警察身份，叫被告戊○○不要再裝蒜了。並叫他主動把安非他命交出來，被告
      戊○○就指著他座位下娃娃機彈珠台的取物品，並明確用
      台語跟我們說：在那邊，蕭就把取物口的小推門推開，就
      看到裡面有一包安非他命，之後蕭就馬上對被告戊○○上
      手銬，請被告戊○○再指著取物口，指明安非他命的置放
      處，再由警員蕭拍照存證後，並將安非他命取出，我們就
      把安非他命及PHS 手機（0000000000）一起扣案。之後就
      把被告兩人帶回分局作筆錄」、「（問：告邱警訊筆錄是
      否按照他的陳述記載？）我們都是一問一答，且全程有錄
      音並沒有刑求。本件只有被當戊○○是意圖販賣而持有毒
      品，至於被告王則是向我們供出藥頭的來源，我們才有辦
      法查到被告戊○○」等語明確（偵查卷二第115至116頁）
      。核與證人甲○○、戊○○前開於警詢中所述情節相符，
      可見證人甲○○、戊○○前開警詢供述，洵堪採信。
    5.證人甲○○雖於原審時翻異前詞，改稱伊在上開查獲地點
      有遭警方毆打，且該0000000000號行動電話是警方自行撥
      打云云，然依證人蕭博森所述：「（問：剛才證人甲○○
　    說他有被你們警員打，有何意見？）請問證人甲○○說我
      們在那裡打他」、「（問：對於甲○○說在查獲地點被警
      員打，有何意見？）當時不是這樣的，我們查獲甲○○身
      上有毒品，我們要上銬時，甲○○有反抗，並說警察打人
      ，我們有把甲○○壓制在地上，上手銬，並告訴他，我們
      必要的話會拍照存證，結果甲○○被告我上銬後，他就說
      他會配合，我們就帶他回去偵辦」、「我們有查獲毒品，
      何必再打他（指甲○○）」等語（原審卷121 頁），參以
      被告事後並未驗傷，且其於警詢所述屬實，亦據證人甲○○於原審時自承在卷（原審卷106 頁），可見證人甲○○
      於原審時翻異之詞，顯無可採。至證人再於本院作證時，
      改稱伊未向被告購買毒品乙節（參見本院卷115、116頁）
      ，亦係迴護之詞，不足採信，而證人戊○○經合法傳喚未
      到庭，但渠於偵審中已到庭，辯護人亦捨棄再傳喚，自無
      待渠到庭作必要。
    6.證人戊○○於原審時翻稱：伊警詢所述不實在，伊於上開
      時地為警查獲時，是因為該0000000000號行動電話在旁邊
      一直響，伊隨手拿起來就被抓了，不知該行動電話是何人
      使用，伊跟被告丙○○、乙○○是購買Ａ片或Ｒ片，安非
      他命是警察在彈珠台下面查獲的云云。然查，證人戊○○
      於偵查中證稱：「（問：你有跟誰買過毒品？）我僅跟二
      個人買過毒品。都不知道年籍，一個姓李的男子，聯絡方
  　　式是打手機，對方電話0000000000，我號碼是0000000000
    　。另一個男子不知道姓名，但我都是透過阿彬朋友幫我購
      買，我不知道阿彬真實姓名，不知道電話，但他都固定在
      三重市○○街附近的便利商店打彈珠檯，我要買就會去那
      邊找他」、「（問：阿彬有無抽成？）不清楚，我跟他說
      我要多少價錢的毒品，他拿到貨之後我再付錢，我前後共
      跟阿彬買過二次，時間我忘記。我第一次是跟阿彬買二萬
      多，之後隔一個多月我又跟阿彬買一次二萬多，之後我找
      不到阿彬改成跟姓李的買」、「（問：阿彬年約幾歲？）
      三十歲，當時是透過在該便利商店打彈珠的朋友介紹認識
      的」、「（問：你認識阿妮？乙○○？）我有認識二名叫
      做阿妮的女子，但不知道名字，電話在我手機裡面，她們
      工作我不清楚因為不是很熟」、「（問：你認識綽號叫洪
      賓？）不認識」、「（問：你知道0000000000號電話號碼
      是何人？）不知道、「（問挫籤是何意思？）不清楚」、
      「（問：【提示卷附丙○○照片？】你說阿彬是這一個人
      ？）不是」、「（問：你認識丙○○？）不認識」、「（
      問：你有無跟阿彬買過Ａ片或Ｒ片？或是有認識在賣Ａ片
      或Ｒ片的阿彬？）沒有」等語在卷（偵查卷一第124至125
      ），故證人戊○○於原審時再改稱是向被告丙○○、乙○○購買Ａ片或Ｒ片云云，自無可採。況證人戊○○綽號為
      「毛毛」一節，已據其於原審陳明在卷（原審卷110 頁）
      ，而上開監聽譯文中，亦有證人戊○○與0000000000號行
      動電話聯絡之內容，自不可能不知該0000000000號行動電
      話係何人使用，證人戊○○於原審時所述，委無可取。
(二)被告丙○○、乙○○有以電話聯絡交易方式，共同販賣第二
    級毒品甲基安非他命三次予丁○○之犯行：
    1.證人丁○○於警詢時證稱：「（問：請問你目前使用行動
      電話號碼為幾號？申請人為何？使用多久了？是否都為你
      本人使用？）0000000000。是我自己申請的。使用差不多
      半年多了。是我本人使用」、「（問：你有要吸食毒品？
      你都吸食何種毒品？在何處吸食？最後一次吸食為何時？
      ）之前有。我都吸食安非他命。吸食地點不一定。最後一
      次吸食是在95年7 月中」、「（問：你都跟何人購買毒品
      ？多久買一次？聯絡方式為何？都在那交易？）我都跟綽
      號宏彬跟毛毛男子購得。不一定。用電話聯絡，電話號碼
      因打不通我就刪掉了。我都在三重市○○○路」、「（問
      ：本隊出示丙○○、乙○○照片，你是否認識？你如何認
      識的？）我認識他們兩個。我在電玩店或是陣頭中認識的
      」、「（問：你是否有向丙○○及乙○○購買安非他命毒
      品？購買幾次？每次購買多少金額？）曾經有向丙○○及
      乙○○購買安非他命毒品。三次左右。最低新臺幣一千元
      ，最高新臺幣五千元」、「（問：本隊出示0000000000號
      行動電話於95年6月11日凌晨1時43分12秒譯文，是否為你
      本人撥打？內容為何？）是我本人，我叫他幫我留安非他
      命」、「（問：本院出示0000000000號行動電話於95年6
      月27日晚上11時7 分54秒譯文，是否為你本人撥打？內容
      為何？）是我本人。我跟他拿新臺幣一千元的安非他命」
      、「（問：你是否知道丙○○及乙○○有從事販賣安非他
      命毒品？）我不知道他們有沒有從事販賣安非他命毒品，
      我有跟他拿過」（偵查卷二第1至3頁）。
    2.又於偵查中結稱：「（問：你認識丙○○、乙○○？）認
      識一、二年」、「（問：你吸用何毒品？）安毒」、「（
      問：吸用多久？）大約一年了」、「（問：多久吸用一次
      ？）不一定，差不多兩、三個禮拜」、「（問：吸一次是
      多少？）一次約一千元」、「（問：一次買多少？）最低
      一千，最多四、五千（一克含袋重量）、「（問：跟幾個
      人買過？）固定跟丙○○、乙○○買。另外還有跟他倆的
      朋友毛毛」、「（問：毛毛會跟你調貨嗎？）有時有，有
      時沒有」、「（問：毛毛是自己賣給你還是他幫人家賣？
      ）不知道」、「（問：毛毛電話是多少？）0000000000」
      、「（問：【提示戊○○照片】是否為毛毛？）是」、「
      （問：0000000000是毛毛電話？）這支是他舊的電話」、
      「（問：你跟毛毛買過多少次？買多少？何時買？）六、
      七月買過一、二次，都是一、二千」、「（問：你跟丙○○、乙○○買時都找誰？）不一定。我打0000000000，看
      誰接就跟誰談，大部分是何接的。另外還打過別的號碼但
      我手機已刪除」、「（問：你都怎麼稱呼丙○○、乙○○
      ？）我都用台語叫宏彬、嫂子、姐仔」、「（問：你向他
      倆買過幾次？何時？）次數我已經忘了，我退伍回來這一
      年大部分都跟他倆買」、「（問：你跟他們買都約在那？
      ）有時三重正義北路黃金歲月ＫＴＶ、有時在正義北路上
      某十二樓房屋好像是他家」、「（問：到他家看到什麼？
      ）我只進去一次，當時兩人都在，其餘都在門口打開一小
      縫交易或樓下交貨。在樓下時都是乙○○拿下來給我」、
      「（問：你向他們買都買多少？）大部分都一次買一千，
      手頭比較寬時會買一克」、「（問：最後一次向他們買是
      多久前？）大概是六、七月時買過最後一次」、「（問：
      有無叫乙○○叫阿泥？）沒有，我都叫他姐仔」、「（問
      ：你電話？）0000000000，使用約半年」、「（問：【提
      示6月11日上午1時43分監聽譯文】是否為你所言？）是」
      、「（問：安樂街是那裡？）就是他們家樓下附近的巷子
      」、「（問：最近有無打給乙○○？）最近大概前二、三
      個禮拜電話都不通」、「（問：乙○○拿毒品給你時如何
      裝？）都直接用分裝袋。沒有再其他的外包裝」、「（問
      ：你去他家都誰拿給你？）我不知道，因為我都是到門口
      打電話，他們開門伸手出來，我不知道是誰伸的手。但知
      道有男生女生」、「（問：一開始如何知道他倆在賣？）
      一開始我看到他倆有那些東西，就問他們，我就好奇就買
      來吃」、「（問：【提示7 月15日22時14分監聽譯文】是
      否為你所述？四一及一個是什麼東西？）是，四一是指重
      量，但我也不知是什麼單位。一個即一克」、「（問：蹺
      蹺板、搓籤是什麼？）蹺蹺板我不知道，搓籤是指品質不
      好」、「（問：有無約在大智街全家交易過？）有。也是
      在丙○○家附近。有時候約好地點，他們會臨時更改，再
      打電話跟我說地點」、「（問：跟他們倆買不只三次？）
      對，不止，我跟他們倆買了一年，約二到三個禮拜買一次
      。在憲兵隊時我想說不要講太多，自己比較沒有事」等語
      在卷（偵查卷二第8至11頁）。
    3.再依95年6月9日下午3 時30分52秒0000000000號行動電話
      監聽譯文所載：「Ｂ（0000000000號，即證人丁○○）：
      你有了嗎？Ａ：沒有啦。Ｂ：喔，毛毛那邊也沒有」；於
      95年6月11日凌晨1時43分12秒監聽譯文所載：「Ｂ：喂？
      怎樣？Ａ：你可以來啦。Ｂ：可以來了喔，馬上到，幫我
      留著。Ａ：恩」；95年6月14日上午6時25分12秒監聽譯文
      所載：「Ｂ：嫂子，要拿一個你那邊有嗎？Ａ：還沒回來
      阿？Ｂ還沒回來？阿你聯絡不到一個的嗎？Ａ：恩。Ｂ：
      喔，意思是你們都沒有朋友有一個的喔。Ａ：沒有。Ｂ：
      阿？Ａ：就跟那個毛毛阿，毛毛現在不知道有沒有。Ｂ：
      毛毛？你知道他的電話嗎？Ａ：毛毛電話 095，可是他說
      這支不要打，這支被人監聽。Ｂ：這支？這支不是現在在
      達仔那嗎？Ａ：恩。Ｂ：喔，好啦不然我再問問看好了」
      ；95年6月27日晚上11時7分54秒監聽譯文所載：「Ｂ：姐
      仔，你有方便能拿一張嗎？Ａ：喂？Ｂ：嫂子。Ａ：恩。
      Ｂ：我不良。Ａ：恩。Ｂ：拿一張你有方便嗎？Ａ：你來
      安樂街。Ｂ：安樂街。Ａ：到42號的時候打給我」；95年
      6月29日晚上8時53分46秒監聽譯文所載：「Ｂ：嫂子，有
      方便拿一張嗎？Ａ：有，來家裡拿。Ｂ：我有跟大牛撞在
      一起拿嗎？Ａ：什麼？Ｂ：大牛剛才有撥給你嗎？Ａ：大
      牛，等一下我問一下。Ｂ：這樣不用，因為我剛有跟他一
      起用完。Ａ：恩。Ｂ：我想說如果有撞在一起就不用，我
      是幫人家拿的。Ａ：沒有，大牛有來拿，洪賓說。Ｂ：我
      剛有跟他一起用，剛用完後他剛好跟你拿。Ａ：好，那你
      來拿。Ｂ：好我現在過去」；95年7 月15日晚上10時14分
      33秒監聽譯文：「Ｂ：姐仔，我不良。Ａ：恩。Ｂ：我問
      你一個問題，你們現在好的一個多少，幫朋友問的。Ａ：
      四千。Ｂ：你們四一要怎麼出？Ａ：二萬三。Ｂ：二萬三
      ，好，等一下看怎樣打給你」等語（偵查卷二第122至124
      頁、134至135頁、144頁）。
    4.此等對話係被告乙○○與證人丁○○在談安非他命一節，
      亦據被告乙○○於警詢中自承：「（問：本隊出示於7 月
      15日22時14分接獲綽號音譯不良之男子（0000000000）內
      容資料詳如譯文？）我記得，一個表示安非他命一公克，
      通話內容為綽號不良之男子請我們幫他朋友問安非他命」
      等語明確（偵查卷一第35頁），且該0000000000號行動電
      話是被告乙○○所申請、使用一節，已據被告乙○○自承
      在卷（偵查卷一第33頁、原審卷44至45頁），並有大眾電
      信資料查詢一件在卷可稽（偵查卷二第109 頁、154至156
      頁；偵查卷一第62頁），惟此電話亦有由被告丙○○使用
      之情，亦經證人即受僱於被告丙○○、乙○○檳榔攤員工
      陳佑均於原審時證述明確（原審卷128、129頁）。均足徵
      證人丁○○確有以電話與被告丙○○、乙○○聯絡後，而
      由被告丙○○、乙○○共同販賣第二級毒品甲基安非他命
      予丁○○三次無訛。至證人丁○○向被告丙○○、乙○○
      購買毒品之價格係一千元至五千元不等等情，亦據證人丁○○於警詢及偵查中證述甚明，然證人丁○○既無法確認
      該三次分別究係各為多少金額，自應以有利於被告丙○○
      、乙○○之認定，是就證人丁○○向被告二人購買第二級
      毒品甲基安非他命之金額爰採最有利於被告二人之認定，
      亦即以每次一包代價為一千元計算之。
    5.證人丁○○於原審時翻異前詞，改稱：警詢及偵查中所述
      不實在，因當初去憲兵隊的過程中讓伊感到恐懼，伊不知
      道該如何處理，才隨便回答，伊所使用上開行動電話有可
      能是朋友借用時撥打所致，但不能肯定是何人向伊借電話
      ，因為該電話也可能是伊要向被告丙○○買Ｒ片時打的，
      伊向被告丙○○買Ｒ片，一千元約二、三十片云云。然查
      ，證人丁○○於原審就上開監聽譯文內關於0000000000號
      行動電話與0000000000號行動電話之通話內容，先是證稱
      是借給友人使用時，友人所撥打，嗣又改稱是可能是伊要
      向被告丙○○購買Ｒ片時所撥打，前後矛盾不一，且就該
      監聽電話內容中「四一」究係何意、Ｒ片價格含混不清，
      反觀伊於警詢及偵查中所述前後一貫，復與電話監聽內容
      相符，並詳細描述其購買過程，應非隨意陳述，是丁○○
      於原審時翻異前詞，顯不足採。再者，證人丁○○於本院
      再證稱：伊未施用毒品，更未向被告二人購買毒品云云（
      參見本院卷114、115頁），但查：
      (1)被告二人於95年1 月13日販賣毒品予甲○○時，因未在
        場，而未遭警方一併查獲等情，已如上述，但證人丁○○卻於警詢及偵查中供稱，伊係於95年6月間與0000000
        000 電話持用者聯絡，可見該支電話號碼仍有申請復話
        使用至明，此情事核與該電話自94年12月8日至95年7月
        31日申請使用、多次換機之資料相符（參見偵查卷二第
        155、158頁），益見證人丁○○上開供稱聯絡購毒方式
        ，應非無憑。
      (2)上開電話自95年6 月起經監聽在案，則依下述監聽內容
        ，憲兵隊及檢察官始於95年8 月傳喚證人丁○○查證，
        證人更於警詢、偵查中詳述相符在卷，則證人因非施用
        毒品後即時被查獲，則伊縱未被採尿證實有施用毒品，
        但此監聽內容，並無證據可認係虛假對話，自堪採信，
        是證人前往應訊時雖無施用毒品之跡證，亦難逕認伊於
        同年6月間，並未施用毒品。
      (3)證人丁○○偵查中供述接電話者有嫂子、姐仔之稱呼，
        足見該電話使用人應有女性者，再依警方查獲甲○○、
        戊○○時，被告丙○○係將0000000000號SIM 卡置於另
        支手機上而經警查獲，再另於95年7 月29日查獲被告時
        ，有查扣有該號碼之手機可憑，可見0000000000號號碼
        ，在外流傳可購買毒品訊息已甚久，否則，衡諸常情，
        被告於1 月13日經警查獲甲○○等人時，既未被查獲，
        為避嫌起見，顯可更換手機門號，對外聯絡使用，何以
        仍以該號碼與丁○○等人聯絡，足見被告二人確有以該
        號碼先後販毒，至為顯明，其等二人於本院辯稱該號碼
        手機，任何人均可使用云云，核係卸責之詞，礙難採信
        ，證人丁○○上開所證，亦係迴護之詞，不足採信。
(三)依上所述，0000000000號行動電話係被告乙○○所申請使用
    。依該電話監聽譯文內容：
    1.0000000000號行動電話（即Ａ）於95年6月9日起至6 月29
      日止之行動電話通話內容（偵查卷二第123至135頁）：
      Ａ：毛毛你在那裡？
      Ｂ（毛毛）：我在第一銀行阿。
      …
      Ａ：是喔，那你調的到嗎？
    　Ｂ：我是有阿，我現在要去看。
    　Ａ：要去那裡看啊？
    　Ｂ：在新莊。
    　Ａ：價格咧？
    　Ｂ：十三。
    　Ａ：十三喔，唉唷，宏賓在睡覺。
    　…
    　Ｂ（某男）：拿五千。
    　Ａ：什麼？
    　Ｂ：拿一個啊。
    　Ａ：現在沒東西。
    　Ｂ：沒東西喔。
    　Ｂ（小秋）：你男生有沒有？
    　Ａ：晚一點看看耶。
    　Ｂ：多晚。
    　Ａ：現在八點多，你十點再打看看。
    　Ｂ（某女）：要買兩千男生。
    　Ａ：我們只剩一克耶。
    　Ｂ（小黑）：好的嗎？
    　Ａ：就是剛跟你說的那一種。
    　Ｂ：不是套的嘛。
    　Ａ：套的？不是。
    　Ｂ：就是很單純那種結顆的那種嗎？
    　Ａ：不懂。
    　Ｂ：回去再跟你說啦，有四一嗎？
    　Ａ：沒有啦，只剩一克，四一要凌晨啦，或明天早上比較
      　　有可能。
    　Ｂ：好，我回去再跟你說，掰掰。
    　Ｂ（某女）：咪。
    　Ａ：恩。
    　Ｂ：那個硬的全部都不行，很臭。
    　Ａ：好，沒關係，那就不要了。
    　Ｂ（某女）：阿咪。
    　Ａ：恩
    　Ｂ：我昨天那個拿去換給我頭家看看，好不好？
    　Ａ：你昨天那個？
    　Ｂ：對，那個都沒有用，我要跟你講，你就給我切掉。
    　Ａ：昨天那個拿去給你頭家看，那個人家就已經全部都出
      　　完了。
    　Ｂ：這個人家都不要，怎麼辦？換一點點給他試試看，這
      　　一包都沒有動，很臭。
    　Ａ：那有，只有你這樣說，其他的人都拿這個，都出完了
      　　。
    　Ｂ：真的？
    　Ａ：對，我跟你說，如果你要換這個，沒辦法換，我們現
      　　在這個跟那個價錢太多，差一倍。
    　Ｂ：差多少？
    　Ａ：差一倍，這個是很好的。
    　Ｂ：你多少換一點點，我給他吃看看，價錢多少？你要給
      　　我多少？
    　Ａ：不可能換。
    　Ｂ：我那一包給你，你給我一點點我拿去給他吃。
    　Ａ：不然你那一包拿來，我退錢給你，東西不可能讓你換
      　　，因為這個東西跟那個差太多了。
    　Ｂ：多少錢？
    　Ａ：這個一克要七千。
    　Ｂ：要七千，我順便看一下是不是真的水晶好不好？
    　Ａ：好。
    　Ｂ（小紅）：阿咪。
    　Ａ：恩。
    　Ｂ：我小紅（音譯），我問你，半個八萬要給我們拿嗎？
    　Ａ：你說什麼？
    　Ｂ：剛剛兩個半個給我們八萬可以嗎？
    　Ａ：半個給你們多少？
    　Ｂ：八萬。
    　Ａ：八萬不可能。
    　Ｂ：橋看看。
    　Ａ：沒辦法，人家給我的價錢就不是這樣。
    　Ｂ：頂多減到多少。
    　Ａ：半個應該，一個十七萬，頂多要九萬。
    　Ｂ：半個要九萬。
    　Ａ：恩。
    　Ｂ：你是用四五四五這樣算，半個減一點，我去邀另一半
     　　 。
    　Ａ：也沒辦法，這我們拿對方也沒有利潤，我要出半克才
      　　有利潤。
    　Ｂ：好。
    　Ａ：你看怎樣再說。
    　Ｂ（阿興）：咪
    　Ａ：恩
    　Ｂ：有嗎？
    　Ａ：有。
    　Ｂ：等一下拿一千五，好不好？
    　Ａ：好，前二至三口有味道。
    　Ｂ：有味道？
    　Ａ：後面就沒有了，洪賓（音譯）說前面先讓他融掉，讓
      　　他滾一下。
    　Ｂ：重點是有效嗎？
    　Ａ：有，有效。
    　Ｂ（阿興）：阿咪
    　Ａ：恩
    　Ｂ：說真的，那個東西真的不能用，從頭到尾都有味道，
      　　那有到後面就沒有味道
    　Ａ：後面就沒有了
    　Ｂ：我用別的壓都壓不住，那個味道真的很重，非常重。
    　Ａ：喔，我也都出完了，都沒有了。
    　Ｂ：你那裡都沒有別種了嗎？
    　Ａ：沒有了，連妳那一種，大家也都拿完了。
    　Ｂ：這真的不能用，我說實在的
    　Ａ：都沒了。
    　Ｂ：不然這樣子好不好，我這個留著，你如果有別批，我
      　　跟換別批，你拿一點點給我這樣子就好了，好不好
    　Ａ：要等，因為現在沒東西。
    　Ｂ：我知道，等你有東西。
    　Ａ：到時候你換，價錢不一樣，東西不一樣
    　Ｂ：當然是不一樣。
    　Ａ：量不一樣。
    　Ｂ：我知道，反正你就是拿一點給我就對了。
    　Ａ：到時候有再說。
    　Ａ：曉秋，我阿咪，你之前不是有在問，你們那邊有人要
      　　女生。
    　Ｂ（曉秋）：女生？我不知道今天還有沒有問，因為我今
      　　天都沒有接節電話，我也不知道
    　Ａ：你朋友要的是散的還是四一那一種的？
    　Ｂ：女生嗎
    　Ａ：嗯，
    　Ｂ：他們不一定，有時他們要散的，有時候他們要四一
    　Ａ：你朋友如果要你再打來
    　Ｂ：你們現在有了嗎
    　Ａ：那也不算是他的
    　Ｂ：喔，不算他的，朋友在問的就對了
    　Ａ：對
    　Ｂ：我明天問看看
    　Ｂ（曉秋）：阿咪，有聽到嗎
    　Ａ：有
    　Ｂ：結晶的那個一克多少？
    　Ａ：你誰
    　Ｂ：我曉秋
    　Ａ：恩
    　Ｂ：一克多少
    　Ａ：那個好像六五
    　Ｂ：好像六五，六千可不可以，你問你老公一下
    　Ａ：你只要拿一個嗎？
    　Ｂ：因為沒有試東西，現在外面的東西仿得很多，所以他
      　　們要先拿一個看看
    　Ａ：好，我問一下，等一下打給你
    　Ｂ（某女）：請問是阿咪姊嗎？
    　Ａ：對
    　Ｂ：阿姐，請問ＯＫ嗎
    　Ａ：晚上
    　Ｂ：什麼
    　Ａ：要晚上
    　Ｂ：晚上
    　Ａ：大概七點半
    　Ｂ：要那麼晚喔
    　Ａ：恩
    　Ｂ：你確定嗎
    　Ａ：恩，應該是有
    　Ｂ：有確定嗎？我是想說，如果我要一的話？
    　Ａ：一嗎
    　Ｂ：一克有辦法嗎
    　Ａ：六
    　Ｂ：有辦法留一克給我
    　Ａ：有，應該是ＯＫ，六千
    　Ｂ：有確定的話，我就錢拿起來，跟我朋友錢拿起來
    　Ａ：好，你拿
    　Ｂ：到時候我就不用跑到新莊去收
    　Ａ：ＯＫ
    　Ｂ：七點半嗎
    　Ａ：恩，六
    　Ａ：毛毛，你那裡還有嗎？有人要四一
    　Ｂ（毛毛）：沒有
    　Ａ：沒有
    　Ｂ：四一，等一下
    　Ａ：什麼
    　Ｂ：要多少錢？要三五
    　Ａ：三五，不然他不出？
    　Ｂ：對，別人的
    　Ａ：恩，毛你等一下
    　Ａ：哥哥
    　Ｂ（某男）：恩
    　Ａ：我阿咪，洪賓（音譯）說他東西已經借到了
    　Ｂ：有了
    　Ａ：所以你們要可以跟他講
    　Ｂ：現在我要拿一克
    　Ａ：一克？
    　Ｂ：對，一克，那麼多是不是
    　Ａ：一克好多，嚇到了，好，來拿
    　Ｂ：二克，
    　Ａ：好。
    　Ｂ（某男）：你有在家嗎？
    　Ａ：恩，怎樣
    　Ｂ：我剛剛說我要二克
    　Ａ：到了嗎
    　Ｂ（某女）：阿咪姊我跟你說
    　Ａ：恩
    　Ｂ：剛有人打電話給我說，一包一千的，一包一千五的
    　Ａ：一包一千的，一包一千五的
    　Ｂ：對，
    　Ａ：好
    　Ｂ：你多給我一個空袋子
    　Ａ：好
    　Ｂ：謝謝，我現在快到了，再二分鐘
    　Ａ：好
    　Ｂ（阿興）：阿咪
    　Ａ：恩
    　Ｂ：有嗎
    　Ａ：多少
    　Ｂ：拿很少，拿一千就好
    　Ｂ（阿興）：阿咪
    　Ａ：恩
    　Ｂ：現在有嗎
    　Ａ：有
    　Ｂ：拿一千好不好
    　Ａ：好，來拿
    　Ｂ（小雄）：阿咪嗎？
    　Ａ：恩
    　Ｂ：現在ＯＫ嗎
    　Ａ：ＯＫ
    　Ｂ：三張
    　Ａ：好
    　Ｂ（阿賢）：我阿賢
    　Ａ：恩
    　Ｂ：那種東西還可以嗎？
    　Ａ：這個？ＯＫ
    　Ｂ：ＯＫ，我現在坐計程車過去
    　Ａ：恩
    　Ｂ：五張。
    2.其中，無論「男生」、「女生」、「張」、「四一」、「
      結晶」、「克」、「半個」等，均是毒品交易中常見術語
      ，該等對話內容，亦是買賣毒品之交易用語；再觀諸被告
      乙○○於警詢中自承：「（問：本隊出示於7月24日1時9
      分接獲姓名不詳之男子來電（0000000000）內容資料詳如
      譯文？）他託我們幫他問安非他命的事」、「（問：本隊
      出示於7月25日5時52分接獲綽號音譯小黑之男子來電（00
      00000000）內容資料詳如譯文？）我記得，石頭因該代表
      安非他命，通話內容為請宏彬幫他們問毒品」等語（偵查
      卷一第36頁），可知上開電話監聽譯文確為被告乙○○與
      他人聯絡買賣毒品情事。從上開部分對話內容，可知被告
      丙○○亦均知情，可資為被告丙○○、乙○○有共同販賣
      第二級毒品甲基安非他命佐證。
(四)至證人李明龍於警詢及偵查中均證稱：是向被告丙○○購買
    Ａ片云云（偵查卷一第129、137 至140頁）。且證人丁○○
    、戊○○於原審時亦改稱：係向被告丙○○購買Ａ片或Ｒ片
    云云，然被告丙○○並沒有在販賣Ａ片一節，已據被告乙○○於警詢中陳稱：「（問：請問丙○○是否有幫他人販賣Ａ
    片？）我沒有看到，所以我不知道」等語在卷（偵查卷一第
    37頁），以被告乙○○與被告丙○○之關係，如被告丙○○
    有販賣Ａ片或Ｒ片，則被告乙○○自無不知之理。且丁○○
    、戊○○此部分證詞，不足採取，已如前述；再依證人李明
    龍於95年6 月16日晚上19時47分12秒與被告丙○○電話監聽
    譯文所載：「Ａ：誰？Ｂ：阿龍。Ａ：怎樣？Ｂ：你有打給
    我嗎？Ａ：對。Ｂ：什麼事情？Ａ：有需要嗎？Ｂ：一樣的
    嗎？Ａ：讚的。Ｂ：讚的，好。Ａ：一克要非常高。Ｂ：喔
    ，很高嗎？Ａ：恩，東西會叭叭叫。Ｂ：多少？Ａ：你來看
    看」等語（偵查卷二第128 頁），可見Ａ片或Ｒ片自不可能
    以「克」為單位。況衡諸證人李明龍、丁○○、戊○○所述
    Ａ片或Ｒ片之價格，或稱一千元拿二、三十片Ｒ片，或稱價
    格不一定，或稱一個就是一千片，四一就是一千片的四分之
    一，半個是五百片，四分之一賣一萬元，或稱半個Ａ片要七
    萬八千元，或稱一千元買四、五片，一片平均約二百元等等
    ，互不相符，且與被告丙○○乙○○所述更屬矛盾，故證人
    李明龍前開證詞，不足採為被告二人有利之認定。
(五)販賣第二級毒品甲基安非他命係屬違法行為，被告丙○○、
    乙○○，自不可能公然為之，衡諸證人陳佑均僅係被告二人
    經營檳榔攤所僱用之員工，對於被告二人販賣第二級毒品甲
    基安非他命一節，自有可能，並不知情，是證人陳佑均雖證
    稱被告丙○○、乙○○，並未販賣第二級毒品甲基安非他命
    （原審卷130頁），亦不足憑為有利於被告二人之認定。本
    案雖因被告丙○○、乙○○矢口否認販賣犯行，致無從得知
    被告二人購入第二級毒品甲基安非他命之確實價格，進而與
    其等販出之價格相較以查知被告二人獲利為何。然販賣第二
    級毒品，可處無期徒刑及七年以上有期徒刑，得併科新台幣
    七百萬元以下罰金，為毒品危害防制條例第4條第2項定有明
    文，是販賣毒品係屬嚴重違法行為，苟遭逮獲，後果非凡，
    毒販出售毒品時無不小心翼翼，不敢公然為之，且甲基安非
    他命並無公定之價格，並可任意分裝或增減其份量，而每次
    買賣之價量，亦隨時依雙方關係之深淺、當時之資力、需求
    程度及對行情之認知等因素而異其標準，非可一概而論，因
    之販賣之獲利，除經坦承犯行，或帳冊價量均臻明確外，委
    難察得實情，而販賣之人從價差或量差中牟利方式雖異，惟
    其圖利之非法販賣行為則均相同，是縱未確切查得販賣賺取
    之實際差價，但除別有事證，足認係按同一價格轉讓，確未
    牟利之情形外，尚難執此認非法販賣之事證有所不足，致知
    過坦承者難辭重典，飾詞否認者反得逞僥倖，而失情理之平
    ；且甲基安非他命價格昂貴，取得不易，苟無利可圖，應無
    甘冒被查緝法辦之危險而平白為無償轉讓毒品之可能，是其
    販入之價格必較售出之價格低廉，而有從中賺取買賣差價牟
    利之意圖及事實，應屬符合論理法則且不違背社會通常經驗
    之合理判斷。依上所述，足徵被告丙○○、乙○○販賣第二
    級毒品甲基安非他命行為，主觀上確有營利之意圖，應堪認
    定。綜上所述，被告丙○○、乙○○上開所辯云云，均係事
    後圖飾卸責之詞，不足採信。從而，本件事證已臻明確，被
    告二人基於賺取差價之營利意圖，連續販賣第二級毒品甲基
    安非他命予證人丁○○、甲○○之犯行，均堪認定，自應依
    法論科。
三、按，甲基安非他命係毒品危害防制條例第2條第2項所定第二
    級毒品，不得持有、販賣。核被告丙○○、乙○○所為，均
    係犯毒品危害防制條例第4條第2項販賣第二級毒品罪、同條
    第6項第2項販賣第二級毒品未遂罪。被告丙○○、乙○○就
    上開販賣第二級毒品甲基安非他命予丁○○三次之行為，有
    犯意聯絡及行為分擔，就販賣予甲○○一次既遂，亦有犯意
    聯絡及行為分擔，另就販賣一次未遂行為，與共犯戊○○間
    ，有犯意聯絡及行為分擔，均應論以共同正犯。被告丙○○
    、乙○○持有第二級毒品甲基安非他命之低度行為，已為販
    賣之高度行為所吸收，均不另論罪。又被告等人行為後，刑
    法部分條文於94年2月2日經總統公布修正，並自95年7月1日
    起施行，其中與本案有關第2 條、第28條、第33條、第56條
    規定均已修正；又刑法施行法增訂第1 條之1，亦於95年6月
    14日經總統公布，並自同年7月1日起施行。按行為後法律有
    變更者，適用行為時之法律，但行為後法律有利於行為人者
    ，適用最有利於行為人之法律，刑法第2條第1項定有明文。
    此條規定係規範行為後法律變更所生新舊法律比較適用之準
    據法，是刑法第二條本身雖經修正，但刑法第二條既屬適用
    法律之準據法，本身尚無比較新舊法之問題，於新法施行後
    ，應一律適用裁判時之現行刑法第二條之規定，為「從舊從
    輕」之比較。另按，本次刑法修正比較新舊法，應就罪刑有
    關之共犯、未遂犯、想像競合犯、牽連犯、連續犯、結合犯
    ，以及累犯加重、自首減輕暨其他法定加減原因（如身分加
    減）與加減例等一切情形，綜其全部罪刑之結果而為比較（
    最高法院95年5月23日第八次刑庭會議決議參照）。經查：
(一)毒品危害防制條例第4條第2項，法定刑無期徒刑或七年以上
    有期徒刑，得併科新台幣七百萬元以下罰金，修正刑法第33
    條第5 款規定：「主刑之種類如下：五、罰金：新臺幣一千
    元以上，以百元計算之」，則修正後該罪所得併科之罰金刑
    最低為新臺幣一千元，然依修正前刑法第33條第5 款規定之
    罰金最低額銀元一元計算，該罪之罰金刑最低額為銀元一元
    ，折算為新臺幣後，修正前罰金刑最低額僅為新臺幣三元，
    遠低於修正後罰金刑最低額一千元，比較修正前後刑罰法律
    ，自以修正前法律，較有利於被告。
(二)修正前刑法第28條關於共犯規定為：「二人以上共同實施犯
    罪之行為者，皆為正犯」，修正後刑法規定為：「二人以上
    共同實行犯罪之行為者，皆為正犯」，本條修正理由係修正
    共同正犯參與類型，確定在「實行」概念下之共同參與行為
    ，始成立共同正犯。被告等人間，具有犯意聯絡及行為分擔
    ，且前開犯行業已實行犯罪行為，屬實行犯罪行為之正犯，
    此修正對被告並無有利、不利或刑罰輕重之影響，應逕行適
    用修正後刑法第28條規定論處。
(三)修正前刑法第55條後段牽連犯、第56條連續犯規定業經修正
    公布刪除，修正前刑法第55條牽連犯，第56條連續犯規定，
    前者加重其刑至二分之一，後者從一重罪處斷；則被告等人
    上開犯行，因行為後新法已刪除連續犯之規定，此刪除雖非
    犯罪構成要件之變更，但顯已影響行為人刑罰之法律效果，
    自屬法律有變更，是上開規定於修正刪除後，刑法就行為罪
    數，除接續犯、想像競合犯、結合犯等實質上或裁判上一罪
    ，以一罪論處，原則上採取一罪一罰及數罪併罰，故修正前
    之處罰結果，對被告較為有利。而沒收係從刑，依主刑所適
    用之法律，均非屬法律之變更，自無庸比較新舊法，應適用
    裁判時法。綜上法律修正前後之比較，本件應分別適用各修
    正前後之相關刑罰法律。
四、被告丙○○、乙○○先後三次、二次於95年7月1日前販賣甲
    基安非他命予丁○○、甲○○行為（甲○○部分一次既遂、
    一次未遂），均時間緊接，方法相同，觸犯構成要件相同之
    罪，顯係基於概括犯意反覆為之，為連續犯，應依修正前刑
    法第56條規定，各論以一罪。惟該罪法定刑無期徒刑，依法
    不得加重，僅就其他部分，加重其刑。原審經審理結果，認
    被告二人罪證明確，予以論科，固非無見。但查，被告二人
    與戊○○販賣毒品予甲○○一次未遂時，原審於事實欄雖有
    載明與戊○○係共犯，但理由欄未加論述，前後已有未符，
    自有違誤。又被告等人販賣所得四千元，應連帶諭知沒收，
    原審於理由欄有論述，但主文未載明，亦有理由與主文未合
    之違誤。戊○○持有之毒品一包，原審就數量之記載，與鑑
    驗結果未符，且未就伊持有PHS手機宣告沒收，均有未洽。
    被告二人提起上訴否認上開犯行，核非可取，但原判決既有
    上開可議，即屬無可維持，應由本院撤銷改判。爰審酌被告
    丙○○乙○○二人均正值青年，身體健全，竟不思循正當途
    徑獲致財物，明知第二級毒品戕害人體身心健康甚鉅，卻為
    圖非法獲利，而連續販賣第二級毒品，助長毒品泛濫，戕害
    他人身心健康，危害社會治安非輕，於法院審理時飾詞否認
    犯行，欲圖卸責，未見悔意，惟念被告乙○○並無任何犯罪
    前科等一切情狀，量處被告丙○○有期徒刑八年，乙○○有
    期徒刑七年六月，以示懲儆。共犯戊○○所持有透明結晶一
    包，係甲基安非他命（毛重0.6公克，因鑑驗使用0.011公克
    ，驗餘0.589 公克，原判決數量有誤載），已如前述，該甲
    基安非他命一包既尚未販賣既遂，仍屬被告丙○○、乙○○
    等人所有，應依毒品危害防制條例第18條第1 項前段之規定
    ，併予沒收銷燬之。至證人甲○○原先所持有甲基安非他命
    一包（毛重0.4 公克），既已售予證人甲○○，已屬甲○○
    所有，不予沒收銷燬之。又扣案PG901 號行動電話壹具（不
    含0000000000號SIM卡），是以乙○○名義申請，PHS手機一
    具，均作為被告丙○○、乙○○等人聯絡販賣第二級毒品甲
    基安非他命之用，已如前述，上開甲基安非他命之包裝袋一
    個，亦係被告丙○○、乙○○等人所有，供本件共同販賣第
    二級毒品犯罪所用之物，均依毒品危害防制條例第19條第1
    項規定，併予宣告沒收。被告丙○○、乙○○因販賣第二級
    毒品所得之財物四千元（即1000元×3 次＋1000元），雖未
    扣案，然此係被告丙○○、乙○○共同販賣第二級毒品所得
    財物，應依毒品危害防制條例第19條第1 項規定，併予宣告
    連帶沒收，如全部或一部不能沒收時，應以其財產連帶抵償
    之。本件被告丙○○、乙○○為警查獲時，雖有現金扣案，
    惟被告二人為警查獲時，並非交易現場，故該等現金尚難認
    係被告丙○○、乙○○販賣毒品所得之財物，爰不予沒收。
    扣案乙○○申請供丙○○所使用PG980行動電話一具（含000
    0000000號SIM卡一張）、乙○○申請使用0000000000 號SIM
    卡一張，與本件犯罪無關，且該行動電話0000000000 號SIM
    卡，仍係電話公司所有，並非被告所有，爰不予沒收。
五、公訴意旨另以：被告丙○○、乙○○自94年六、七月間某日
    起，以0000000000號、0000000000號、0000000000號行動電
    話及其他不詳號碼之門號作為交易聯絡工具，以渠等臺北縣
    三重市○○○路316號12樓之1居所等處，販賣第二級毒品甲
    基安非他命予不特定人（除甲○○外）牟利，其中，丁○○
    除前開有罪事實所認定三次外，尚有約每二至三個禮拜以每
    小包（重量不明）一千元代價販賣予丁○○一次，涉有毒品
    危害防制條例第4條第2項罪嫌。惟查：
(一)按，犯罪事實應依證據認定之，無證據不得認定犯罪事實；
    又檢察官就被告犯罪事實，應負舉證責任，並指出證明方法
    ，刑事訴訟法第154條第2項、第161條第1項分別定有明文。
    因此，檢察官對於起訴之犯罪事實，應負提出證據及說服之
    實質舉證責任。倘其所提出之證據，不足為被告有罪之積極
    證明，或其闡明之證明方法，無從說服法官以形成被告有罪
    之心證，基於無罪推定之原則，自應為被告無罪判決之諭知
    （最高法院92年臺上字第128號判例參照）。
(二)被告丙○○、乙○○於警詢及偵查中始終否認有販賣第二級
    毒品甲基安非他命之犯行，檢察官固依證人丁○○之證詞，
    並提出被告丙○○、乙○○上開行動電話之監聽譯文為憑。
    然查，證人丁○○之證詞除上開有罪部分尚有通訊監查譯文
    可為佐證外，其餘並無積極證據足資佐證，而通訊監查譯文
    雖能佐證被告丙○○、乙○○有販賣第二級毒品甲基安非他
    命之事實，惟除證人甲○○部分，尚有證人戊○○、蕭博森
    、江明南為憑證外，其餘所謂其他不特定人，檢察官並未舉
    證證明究係何人，並列為證據，自難僅以該通訊監查譯文為
    唯一證據。此外，查無其他積極證據足資證明丙○○、乙○○有此部分之犯行，自屬不能證明被告二人此部分之犯罪，
    本應為其等無罪諭知，但因公訴意旨認此部分與前揭論罪部
    分，具有連續犯之裁判上一罪關係，爰不另為其無罪諭知。
據上論斷，應依刑事訴訟法第369條第1項前段、第364條、第299
條第1項前段，毒品危害防制條例第4條第2項、第18條第1項前段
、第19條第1項，刑法第28條、第2條第1 項、第11條前段、修正
前刑法第56條，判決如主文。
本案經檢察官呂文忠到庭執行職務
中　　華　　民　　國　　96　　年　　7 　　月　　25　　日
　　　　　　　　　刑事第十四庭審判長法　官  陳志洋
　　　　　　　　　　　　　　　　    法　官  沈宜生
　　　　　　　 　 　　　　　　　　　法　官  蔡聰明
以上正本證明與原本無異。
如不服本判決，應於收受送達後十日內向本院提出上訴書狀，其
未敘述上訴之理由者並得於提起上訴後十日內向本院補提理由書
（均須按他造當事人之人數附繕本）。
                                    書記官  陳建邦
中　　華　　民　　國　　96　　年　　7 　　月　　25　　日
附錄：本案論罪科刑法條全文
毒品危害防制條例第4條：
製造、運輸、販賣第一級毒品者，處死刑或無期徒刑；處無期徒
刑者，得併科新臺幣1千萬元以下罰金。
製造、運輸、販賣第二級毒品者，處無期徒刑或7 年以上有期徒
刑，得併科新臺幣7百萬元以下罰金。
製造、運輸、販賣第三級毒品者，處5 年以上有期徒刑，得併科
新臺幣5百萬元以下罰金。
製造、運輸、販賣第四級毒品者，處3 年以上10年以下有期徒刑
，得併科新臺幣3百萬元以下罰金。
製造、運輸、販賣專供製造或施用毒品之器具者，處1年以上7年
以下有期徒刑，得併科新臺幣1百萬元以下罰金。
前五項之未遂犯罰之。
